臺灣彰化地方法院刑事判決　　　　　　　94年度訴字第1608號
公　訴　人　臺灣彰化地方法院檢察署檢察官
被　　　告　甲○○
　　　　　　　　　　樓之3
選任辯護人　羅豊胤律師
　　　　　　黃靖閔律師
上列被告因違反毒品危害防制條例案件，經檢察官提起公訴（九
十四年度毒偵字第二七一號、第九二○號）及移送併案（九十四
年度毒偵字第一六三一號），本院裁定依簡式審判程序判決如下
：
    主  文
甲○○連續施用第一級毒品，處有期徒刑拾月；扣案之海洛因拾
柒包（合計淨重壹佰貳拾陸點玖肆公克）及摻有海洛因香菸貳支
均沒收銷燬之，削尖吸管參支沒收。又連續施用第二級毒品，處
有期徒刑伍月；扣案之甲基安非他命拾陸包（合計毛重壹佰陸拾
伍點柒公克）均沒收銷燬之，錫箔紙貳張沒收。應執行有期徒刑
壹年貳月；扣案之海洛因拾柒包（合計淨重壹佰貳拾陸點玖肆公
克）、甲基安非他命拾陸包（合計毛重壹佰陸拾伍點柒公克）及
摻有海洛因香菸貳支均沒收銷燬之，削尖吸管參支及錫箔紙貳張
均沒收。
    事  實
一、甲○○前於民國八十九年間曾因施用毒品案件，經法院裁定
    送執行觀察、勒戒後，認有繼續施用毒品之傾向，復經法院
    裁定送強制戒治，嗣於九十二年二月二十日執行完畢釋放，
    並由臺灣臺中地方法院檢察署檢察官於同年三月十日以九十
    二年度戒毒偵字第一二九號案件為不起訴之處分。詎仍不知
    戒除毒癮，復基於施用第一級毒品海洛因之概括犯意，自九
    十三年十二月間起，至九十四年八月十七日止，在彰化縣埔
    心鄉道路旁及其位於臺中市之居所等處，以將海洛因摻入香
    菸內，再點火吸食之方式，連續施用施用海洛因多次；另基
    於施用第二級毒品甲基安非他命之概括犯意，自九十三年十
    二月間起，至九十四年八月十七日止，在同上處所，以將甲
    基安非他命置於錫箔紙上，再以火加熱吸食所產生煙霧之方
    式，連續施用甲基安非他命多次。嗣先於九十四年一月四日
    晚上七時三十分許，為警在彰化縣埔心鄉○○路○段三六七
    號前查獲；再於九十四年二月六日上午六時五十三分許，為
    警在國道一號中山高速公路北向二○九公里查獲；復於九十
    四年八月十八日凌晨五時許，為警在國道一號高速公路西螺
    服務區南向處查獲。且總計扣得海洛因十七包（合計淨重一
    百二十六‧九四公克）、甲基安非他命十六包（合計毛重一
    百六十五‧七公克）、摻有海洛因香菸二支，及其所有供施
    用海洛因所用之削尖吸管三支，供施用甲基安非他命所用之
    錫箔紙二張。
二、案經彰化縣警察局溪湖分局及國道公路警察局第三警察隊報
    告臺灣彰化地方法院檢察署檢察官偵查起訴暨移送併案。
    理  由
一、訊據被告甲○○對於上揭施用第一級毒品海洛因及第二級毒
    品甲基安非他命之犯行均坦承不諱，且其於九十四年一月四
    日、二月六日及八月十八日先後為警查獲後，經警採集尿液
    送驗，結果均呈嗎啡及甲基安非他命陽性反應等情，有彰化
    縣衛生局出具之煙毒尿液檢驗成績書、臺灣尖端先進生技醫
    藥股份有限公司出具之濫用藥物檢驗報告、詮昕科技股份有
    限公司出具之濫用藥物尿液檢驗報告各一紙附卷可按；又扣
    案之白粉十七包經送請法務部調查局鑑定結果，確係海洛因
    無訛，有該局出具之鑑定通知書三份在卷足參，扣案之白色
    結晶物十六包經國道公路警察局第三警察隊、憲兵司令部刑
    事鑑識中心及內政部警政署刑事警察局分別鑑定結果，確係
    甲基安非他命無訛，有前開單位出具之檢驗報告各一份存卷
    可查；此外並有摻有海洛因香菸二支、削尖吸管三支及錫箔
    紙二張扣案足資佐證，顯見被告之自白核與事實相符。又被
    告前於八十九年間曾因施用毒品案件，經法院裁定送執行觀
    察、勒戒後，認有繼續施用毒品之傾向，復經法院裁定送強
    制戒治，嗣於九十二年二月二十日執行完畢釋放，並由臺灣
    臺中地方法院檢察署檢察官於同年三月十日以九十二年度戒
    毒偵字第一二九號案件為不起訴之處分乙節，有臺灣彰化地
    方法院檢察署刑案資料查註紀錄表、臺灣高等法院被告全國
    前案紀錄表各一份附卷可佐。綜上，本件事證明確，被告於
    觀察、勒戒執行完畢後五年內再犯上揭施用第一級、第二級
    毒品之犯行，堪以認定。
二、核被告甲○○所為，係犯毒品危害防制條例第十條第一項之
    施用第一級毒品罪、第二項之施用第二級毒品罪。被告為施
    用而持有第一級毒品海洛因、第二級毒品甲基安非他命之低
    度行為，已分別為施用該級毒品之高度行為所吸收，均不另
    論罪。其先後多次施用海洛因及甲基安非他命之行為，均時
    間密接，觸犯構成要件相同之罪，顯係各基於概括犯意所為
    ，均應依連續犯規定，論以一罪，並加重其刑。另前開犯罪
    事實，原起訴書所漏列部分，與已載明起訴部分，有裁判上
    一罪之關係，亦為起訴之效力所及，故本院自應併予審理，
    附此說明。又被告所犯上開二罪，犯意各別，行為互殊，應
    分論併罰之。爰審酌被告前即有毒品前科，經觀察、勒戒後
    ，仍不能戒除毒癮，竟再度施用毒品戕害自身健康，及其犯
    罪之動機、目的、所生危害及犯罪後之態度等一切情狀，分
    別量處如主文所示之刑，並定其應執行刑，以示懲儆。扣案
    之海洛因十七包（合計淨重一百二十六‧九四公克）及摻有
    海洛因香菸二支（與海洛因已無法析離），係第一級毒品，
    甲基安非他命十六包（合計毛重一百六十五‧七公克），係
    第二級毒品，均應依毒品危害防制條例第十八條第一項前段
    之規定宣告沒收並銷燬。至削尖吸管三支及錫箔紙二張，分
    別係被告所有供施用海洛因及安非他命所用之物，業據被告
    供承在卷，爰均依刑法第三十八條第一項第二款之規定宣告
    沒收。
據上論斷，應依刑事訴訟法第二百七十三條之一第一項、第二百
九十九條第一項前段，毒品危害防制條例第十條第一項、第二項
、第十八條第一項前段，刑法第十一條前段、第五十六條、第五
十一條第五款、第三十八條第一項第二款，判決如主文。
本案經檢察官林士富到庭執行職務。
中　　華　　民　　國　　94　　年　　12　　月　　7 　　日
                        臺灣彰化地方法院刑事第三庭
                                      法  官    紀佳良
以上正本證明與原本無異。
如不服本判決，應於判決送達後十日內向本院提出上訴狀(須附繕
本 )。
中　　華　　民　　國　　94　　年　　12　　月　　8 　　日
                                      書記官    陳錫威
附錄本案論罪科刑法條
毒品危害防制條例第十條：
施用第一級毒品者，處六月以上五年以下有期徒刑。
施用第二級毒品者，處三年以下有期徒刑。
